【裁判字號】    98,易,755
【裁判日期】    980429
【裁判案由】    竊盜
【裁判全文】
臺灣臺北地方法院刑事判決               98年度易字第755號
公  訴  人  臺灣臺北地方法院檢察署檢察官
被      告  乙○○
                      路617.
上列被告因竊盜案件，經檢察官提起公訴（98年度偵字第5560號
），本院判決如下：
    主  文
乙○○竊盜，累犯，處拘役伍拾日，如易科罰金，以新台幣壹仟
元折算壹日。
    事  實
一、乙○○曾因施用毒品案件，經臺灣板橋地方法院以95年度訴
    緝字第284 號判處有期徒刑1 年2 月確定，於民國97年1 月
    4 日執行完畢。竟不知悔改，意圖為自己不法之所有，於98
    年1 月17日19時至20時內，在臺北縣新店市○○路○ 段55號
    「卡拉卡拉義大利廚房」內，徒手竊取甲○○所有、置放於
    桌上之ASUS筆記型電腦1 台，得手後於翌日在臺北市○○區
    ○○路與三水街口，以新台幣（下同）2,000 元之代價，將
    上開筆記型電腦出售予姓名、年籍不詳綽號「阿輝」之成年
    男子，嗣經甲○○調閱監視錄影設備，發現係乙○○所竊取
    ，始查知上情。
二、案經甲○○訴由臺北縣政府警察局新店分局報告臺灣臺北地
    方法院檢察署檢察官偵查起訴。
    理  由
一、本件被告乙○○對於檢察官起訴書證據清單所提人證、物證
    之證據能力均不加以爭執，而本院審核該等證據資料作成之
    情況，亦無不具證據能力之情形，則該等證據資料自有證據
    能力，合先敘明。
二、上述事實，業據被告於警詢及本院審理時均坦承不諱，核與
    證人即告訴人甲○○於警詢時證述之情節相符，並有監視錄
    影設備翻拍照片、筆記型電腦保固服務手冊等件在卷可證。
    綜此，由前述證人證詞及相關書證等補強證據，足資擔保被
    告之自白核與事實相符。是本件事證明確，被告犯行堪以認
    定，應予依法論科。
三、核被告所為，係犯刑法第320 條第1 項之普通竊盜罪。被告
    前有事實欄所載之前科，此有臺灣高等法院被告全國前案紀
    錄表1 份在卷供參，則被告於5 年內故意再犯本件有期徒刑
    以上之罪，為累犯，應依刑法第47條第1 項規定，加重其刑
    。爰審酌：(一)智識程度：被告係高中畢業之學歷，平時以從
    事餐飲業零工為業；(二)犯罪動機、目的與手段：被告因正逢
    農曆年底期間，為分擔母親在療養院之費用，即趁前往告訴
    人所開設餐廳用餐之際，趁機竊取其財物；(三)所生危害：被
    告所竊財物，價值雖不高，惟內有告訴人所儲存之各項檔案
    資料，仍將對告訴人造成重大之危害；(四)犯後態度：被告於
    警詢、本院審理時均能坦承犯行，並一再為自己犯行道歉，
    顯有悔意等一切情狀，量處如主文所示之刑，並諭知易科罰
    金之折算標準。
據上論斷，應依刑事訴訟法第284 條之1 、第299 條第1 項前段
，刑法第320 條第1 項、第47條第1 項、第41條第1 項前段，刑
法施行法第1 條之1 ，判決如主文。
本案經檢察官於黃兆揚到庭執行職務。
中    華    民    國    98    年    4     月    29    日
                        刑事第六庭    法  官  林孟皇
本正本證明與原本無異。
如不服本判決應於收受送達後10日內向本院提出上訴書狀，並應
敘述具體理由；其未敘述上訴理由者，應於上訴期間屆滿後20日
內向本院補提理由書（均須按他造當事人之人數附繕本）「切勿
逕送上級法院」。告訴人或被害人如對於本判決不服者，應具備
理由請求檢察官上訴，其上訴期間之計算係以檢察官收受判決正
本之日期為準。
                                      書記官  楊雅鈞
中    華    民    國    98    年    4     月    29    日
附錄本案論罪科刑法條全文：
中華民國刑法第320條（普通竊盜罪、竊佔罪）
意圖為自己或第三人不法之所有，而竊取他人之動產者，為竊盜
罪，處五年以下有期徒刑、拘役或五百元以下罰金。
意圖為自己或第三人不法之利益，而竊佔他人之不動產者，依前
項之規定處斷。
前二項之未遂犯罰之。


司法院資訊處製作；財團法人民間司法改革基金會備份。
